IKER GUERRA MIELGO

Gijón, Asturias, España · +34 684 61 27 11 · ikerguerra@hotmail.es

Desarrollador Full Stack con experiencia en el desarrollo de aplicaciones web y móviles, así como en el mantenimiento de aplicaciones empresariales. Competente en tecnologías como Java, JavaScript, Spring, Angular, HTML5, CSS3, SQL, y más.

EXPERIENCIA PROFESIONAL

Tesis Medical Solutions S.L.

Gijón, Asturias

Desarrollador Java

Mar. 2023-Abr. 2023

Mar. 2022-Ene. 2023

- Desarrollo y mantenimiento de aplicaciones empresariales orientadas al sector sanitario.
- Colaboración en la implementación de nuevas funcionalidades.

Intermark IT Gijón, Asturias

Desarrollador Java

- Desarrollo y mantenimiento del portal de empleados del cliente.
- Tareas Full Stack, obteniendo experiencia en el desarrollo back-end y front-end.

Samoa Industrial S.A

Formación en Centros de Trabajo

• Participación en el desarrollo de la interfaz para aplicaciones web.

EDUCACIÓN

CP en Desarrollo de Aplicaciones con Tecnologías Web

Gijón, España

Dicampus

Dic. 2024-Actualidad

- Programación web en entorno cliente y servidor.
- Implantación de aplicaciones web en entorno internet, intranet y extranet.

Técnico Superior en Desarrollo de Aplicaciones Multiplataforma

Gijón, España

IES NÚMERO 1

Sep. 2018-Dic. 2021

- Habilidades avanzadas en entornos de desarrollo como Android Studio, Visual Studio y Eclipse.
- Competencia en el diseño de soluciones multiplataforma para Windows y Android.
- Proyecto: Reproductor de Música Multimedia para Android.

CURSOS

REACT: DE CERO A EXPERTO (HOOKS Y MERN), Udemy

Actualidad

DESARROLLO WEB PARA COMERCIO ELECTRÓNICO, Dicampus

Octubre 2024

ANGULAR: DE CERO A EXPERTO (LEGACY), Udemy

Marzo 2022

SPRING FRAMEWORK 5 + REST DE CERO A EXPERTO, Udemy

Marzo 2022

MONGODB: CREACIÓN Y GESTIÓN DE BASES DE DATOS NOSQL, OpenWebinars

Abril 2021

HABILIDADES TÉCNICAS

Front-end: JavaScript, Angular, Ionic, Typescript, HTML5, CSS3, Bootstrap, React

Back-end: Java, Spring, C#, API Rest. PHP

Bases de datos: SQL Server, MySQL, MongoDB

Control de versiones: Git, TortoiseSVN **Metodologías**: Agile, Scrum, Kanban

Herramientas: VSCode, Eclipse, Android Studio, Visual Studio, Postman, GitHub, Jira, Xampp, WordPress

INFORMACIÓN ADICIONAL

Permiso de conducir B

Vehículo propio Sí